臺灣高雄地方法院刑事判決　　　　　　　 96年度易字第879號
公　訴　人　臺灣高雄地方法院檢察署檢察官
被　　　告　乙○○
　　　　　　　　　　現羈押於臺灣高雄看守所
上列被告因竊盜案件，經檢察官提起公訴（96年度偵字第3008號）
，本院判決如下：
    主  文
乙○○竊盜，累犯，處有期徒刑肆月。又攜帶兇器竊盜，累犯，
處有期徒刑拾月。扣案之虎頭鉗壹支、美工刀壹支、八吋活動扳
手壹支、十字起子壹支及備用刀片壹盒（內含刀片參片）均沒收
。應執行有期徒刑壹年，扣案之虎頭鉗壹支、美工刀壹支、八吋
活動扳手壹支、十字起子壹支及備用刀片壹盒（內含刀片參片）
均沒收。
    事  實
一、乙○○前於民國94年間因毒品案件，經台灣高雄地方法院以
    93年度訴字第1942號判決判處有期徒刑2 年確定，並於95年
    11月30日因徒刑執行完畢出監。詎其仍不知悔悟，竟意圖為
    自己不法之所有，於96年1 月18日上午9 時許，在高雄縣路
    竹鄉○○路○○路竹垃圾場之產業道路旁，趁四下無人之際
    ，徒手自停放於路旁之不詳車號藍色小貨車之後車斗內，竊
    取以綠白外皮包覆之14mm電線4.3 公斤得手後，旋在高雄縣
    路竹鄉○○路之產業道路旁甘蔗圓內，以美刀工剝除上開電
    線外皮後，將裡面的銅線持往資源回收場變賣，得款新台幣
    （下同）五百元。其於96年1 月21日上午9 時許，另意圖為
    自己不法之所有，持客觀上足以危害人之身體、生命安全之
    虎頭鉗1 支、美工刀1 支，前往高雄縣路竹鄉○○村○○路
    1 號日誠牧場雞寮，以虎頭鉗破壞電線管路後剪斷電線，並
    將剪斷之電線抽出後得手，共計竊得以紅、白、黑三色外皮
    包覆之3.5mm 銅製電線7.85公斤，並在雞寮以美工刀剝除部
    分電線外皮，取得其中之3.5mm 銅製電線5.1 公斤（其所剝
    除遺留於現場之電線外皮合計0.84公斤，亦為警查扣在案）
    。復將其所竊得，尚未剝除外皮之電線持往高雄縣路竹鄉○
    ○路之產業道路旁甘蔗園內，以美工刀剝除其電線外皮。嗣
    其於96年1 月21日上午10時許，在上開甘蔗園內以美工刀剝
    除所竊得，以紅、白、黑三色外皮包覆之電線外皮時，為警
    當場查獲，並扣得已剝除電線外皮之3.5mm 銅製電線5.1 公
    斤、尚未剝除外皮之3.5mm 銅製電線2.75公斤、14mm綠白電
    線外皮4.3 公斤及虎頭鉗1 支、美工刀1 支、8 吋活動扳手
    1 支、十字起子1 支及備用刀片1 盒（內含3 片刀片）。
二、案經高雄市政府警察局分局移送臺灣高雄地方法院檢察署檢
  察官偵查起訴。
    理  由
壹  證據能力部分
一、按被告之自白，非出於強暴、脅迫、利誘、詐欺、疲勞訊問
    、違法羈押或其他不正之方法，且與事實相符者，得為證據
    ，刑事訴訟法第156 條第1 項定有明文。本案被告固辯稱：
    其於警詢中固自白於96年1 月18日另犯竊盜案件，然斯時係
    因員警要求伊再另行供出其他竊盜案件，否則要帶伊出去查
    案，伊為配合員警辦案，始編派上開竊案內容云云（見本院
    卷第32頁）。但查，據證人即高雄縣政府湖內分局一甲派出
    所所長周一清證稱：被告在高雄縣路竹鄉○○路之產業道路
    旁甘蔗園內削電線已有好幾天，經民眾通報後，員警始前往
    現場查察，當時所查扣之（14mm）綠白電線外皮與已經剝除
    外皮之（3.5mm 銅製）電線均混在一起，…一開始被告均矢
    口否認有何竊盜犯行，經伊向被告表示，要請村長廣播，請
    村民前來指認是否有失竊電線，被告才改口坦承竊取日誠牧
    場（養雞寮內之）電線，經伊繼續追查其中規格不同之14mm
    綠白外皮電線從何而來，被告才坦承於96年1 月18日竊取上
    開電線等語（見本院卷第48頁、第47頁），按司法警察為職
    司犯罪偵查之人員，其於查悉犯罪嫌疑人及相關證據後，本
    於職責自有循線追查求證，俾以發現真實之義務，故本件員
    警於查獲被告涉有竊盜罪嫌後，因被告仍矢口否認犯行，而
    向被告表示須請村民前來指認盜贓物以為查證，乃依法執行
    職務，尚難認有何對被告脅迫取供可言。又被告於偵查中已
    向檢察官坦承：伊將該綠白外皮包覆電線內之銅線抽出後，
    賣得五百元等語（見偵卷第28頁），嗣於本院審理時，始翻
    異前詞，改稱伊未曾為前開供述（見本院卷第53頁），惟倘
    被告就其行竊之地點、方式及銷贓之手段均未供述，則偵查
    機關又如何能得知上情。況被告對其所竊取之14mm綠白外皮
    包覆之電線規格為何與日誠牧場所使用之3.5mm 紅、白、黑
    三色外皮包覆之電線規格顯然不同乙節，則始終無法自圓其
    說（見本院卷第52頁），再佐以證人即日誠牧場負責人甲○
    ○亦證稱：伊在派出所親耳聽到被告供稱上開以綠白外皮包
    覆之電線並非在日誠牧場所竊等語甚明（見本院卷第50頁）
    ，益見被告於為警查獲後，因警方發現所查扣之贓證物中含
    有兩種不同規格之電線，進而深入追查，始基於自由意志供
    述其於96年1 月18日竊取上開綠白外皮電線之經過之事實已
    甚顯明，且被告之前開自白亦有扣案之14mm綠白電線外皮4.
    3 公斤足憑（見警卷第11頁扣押物品目錄表），揆諸前揭說
    明，被告之前開自白核與事實相符，得引為證據。
二、證人即日誠牧場負責人甲○○於警詢中所為指述，係屬被告
    以外之人於審判外之言詞陳述，當事人於法院調查證據時，
    知有刑事訴訟法第159 條第1 項不得為證據之情形，而未於
    言詞辯論終結前聲明異議，依同法第159 條之5 第2 項規定
    ，視為當事人於審判程序同意作為證據，本院並審酌證人甲
    ○○於該言詞陳述作成時，已親自閱覽其筆錄內容無訛後，
    於筆錄上親自簽名捺印，其信憑信已獲相當之擔保，認為適
    當，得引為證據。
三、本案卷附扣押物品目錄表、贓物認領保管單均屬員警即公務
    員於職務上製作之紀錄文書，復無顯不可信之情況存在，依
    刑事訴訟法第159條之4第1款規定，得為證據。
貳  實體部分：
一、被告於96年1 月21日上午9 時許，持虎頭鉗與美工刀各1 支
    ，在高雄縣路竹鄉○○村○○路1 號日誠牧場雞寮內，竊得
    電線共7.85公斤（其中5.1 公斤已剝除電線外皮）之事實，
    業據被告於警詢、偵查中及本院審理時均供認不諱，惟矢口
    否認其有何於96年1 月18日上午9 時許自小貨車後車斗內，
    竊取以綠白外皮包覆之電線4.3 公斤之犯行。經查：
  (一)被告於96年1 月21日上午9 時許，在日誠牧場雞寮內，竊得
    以紅、白、黑三色外皮包覆之3.5mm 電線共7.85公斤之事實
    ，業據被告於警詢中供稱：伊於96年1 月21日上午9 時許騎
    腳踏車由產業道路進入該無圍籬之（日誠牧埸）雞寮內，以
    虎頭鉗破壞電線管路、剪斷電線抽出，並在現場以美工刀剝
    皮取得5.1 公斤之電線（銅線）後，沿原路逃逸，共竊得已
    剝皮之3.5mm 銅製電線5.1 公斤、未剝皮之3.5mm 銅製電線
    2. 75 公斤，…並在雞寮內留下0.84公斤之紅、白、黑三色
    電線塑膠外皮等語（見警卷第2 頁），經核與證人即被害人
    甲○○證稱：被告破壞伊養雞寮牆壁上之電線管線，抽取其
    中之電線，並且在雞寮內剝除部分電線之外皮，…被告所竊
    電線與伊雞寮配線管內之電線均為以紅、白、黑三色塑膠外
    皮包覆、大亞牌IV3.5mm 型號之電線，且在現場遺留有被告
    以工具剪斷電線之破壞痕跡及殘留之電線皮等語相符（見警
    卷第9 頁），並有扣案之已剝皮之3.5mm 銅製電線、未剝皮
    之3. 5mm銅製電線、虎頭鉗1 支、美工刀1 支、8 吋活動扳
    手1 支、十字起子1 支、備用刀片1 盒（內含3 片刀片）、
    殘留於雞寮內之電線塑膠外皮0.84公斤及現場照片9 幀足憑
    （見警卷第11頁扣押物品目錄表、第22頁），故被告之前開
    自白與事實相符，應屬可採。
  (二)又被告於96年1 月18日上午9 時許，在高雄縣路竹鄉○○路
    ○○路竹垃圾場之產業道路旁，徒手竊取以綠白外皮包覆之
    14mm電線4.3 公斤之事實，亦據被告於警詢中供述在卷，並
    供稱：前揭時地路旁停有一部車號不詳之藍色自小貨車，該
    小貨車車後載有一批以綠白外皮包覆之電線及鐵器，伊遂趁
    無人注意之際，竊走該批電線後逃逸，並在高雄縣路竹鄉○
    ○村○○路之產業道路旁甘蔗園內剝除電線板，在96年1 月
    18日上午11時許將剝皮後之電線賣予位於高雄縣路竹鄉○○
    路490 號之「良信資源回收場」老闆，得款五百元等語明確
    （見警卷第3 頁），並有扣案之14mm綠白電線外皮4.3 公斤
    及現場照片2 幀足憑（見警卷第11頁扣押物品目錄表、警卷
    第24頁），核被告之自白與事實相符，應屬可採。嗣被告於
    本院審理中固翻異前詞，否認有何於96年1 月18日竊取以綠
    白外皮包覆之14mm電線4.3 公斤之情事，並辯稱：上開竊案
    係伊遭警脅迫，不得已而胡亂編派以求自保云云（見本院卷
    第18頁）。惟查：
  1.被告於案發之際，經警在現場查獲之2 種不同規格之電線，
    經向被告追問，被告始供出其中部分（以綠白外皮包覆之）
    電線係另自他處竊得之事實，業據證人即一甲派出所所長周
    一清證述在卷，並證稱：伊發現自被告所查扣之電線規格不
    一，故進而追問被告所持有，已遭剝除外皮之電線究係在何
    處竊取，經被告自行供認該殘留之（14mm綠白外皮）電線係
    於96年1 月18日上午9 時許，在高雄縣路竹鄉○○路○○路
    竹垃圾場之產業道路旁所停放之不詳車號小貨車上竊得，伊
    有請被害人（即甲○○）確認該14mm綠白外皮之電線是否為
    日誠牧場所失竊，被害人說那些電線外皮非其所有，嗣即由
    員警帶同被告前往路竹垃圾場之產業道路現場察看，並拍照
    存證等語（見本院卷第47頁）。另證人甲○○則證稱：伊只
    能確認被告所竊以紅、白、黑三色外皮包覆之電線係日誠牧
    場所失竊之電線，至於該綠白外皮之電線是否為日誠牧場所
    失竊之電線，則因牧場所使用之電線種類繁多，伊無從確認
    ，…然伊在警局則親耳聽聞被告自行供稱該綠白外皮所包覆
    之電線並非自日誠牧場所竊等語（見本院卷第49頁、第50頁
    ），是上開綠白外皮所包覆之電線既非被告自日誠牧場雞寮
    所竊，則應係被告自他處竊得之事實，應可確認。又上開以
    綠白外皮包覆之電線經被告剝除外皮後，該電線內之銅線已
    遭銷贓取款乙情，亦核與現場僅扣得該14mm綠白電線外皮，
    卻查無相符之電線內裡銅線乙節相符。況據被告供稱：96年
    1 月21日伊自日誠牧場竊得電線後，隨即在甘蔗園內削除電
    線外皮，迄其為警查獲前，伊並未離開甘蔗園等語（見本院
    卷第52頁），益徵被告於96年1 月21日上午尚未及銷贓取款
    即為警查獲，故上開14mm綠白外皮包覆之電線自無可能係被
    告於96年1 月21日在日誠牧場所竊。足見被告辯稱：上開以
    綠白外皮包覆之電線與以紅、白、黑三色外皮包覆之電線均
    竊自日誠牧場云云，與事實不符，而不可採。
  2.公訴意旨雖認被告此部分犯行，亦涉犯刑法第321 條第1 項
    第3 款之攜帶兇器加重竊盜罪嫌云云。惟據被告警詢中之供
    述，該以綠白外皮包覆之電線係徒手竊得，已如前述，且經
    遍查本案卷證，亦查無積極證據足證被告於下手行竊時有攜
    帶工具或使用工具之情事存在，故前開公訴意旨恐有誤會，
    而不足採，併此敘明。
  (三)綜上，本案事證已臻明確，被告所涉前開竊盜、加重竊盜之
    犯行，洵堪認定。
二、核被告所為，係犯刑法第320 條第1 項之竊盜罪（96年1 月
    18日竊盜案部分）、刑法第321 條第1 項第3 款之加重竊盜
    罪（96年1 月21日竊盜案部分）。公訴意旨認被告所為96年
    1 月18日竊盜案件亦係犯刑法第321 條第1 項第3 款之加重
    竊盜罪，容有未恰，惟其起訴之社會基本事實同一，本院自
    得予以審理，並予變更起訴法條。被告所犯上開二竊盜案件
    ，犯意各別、行為互殊，應分論併罰。又被告前於94年間因
    毒品案件，經本院以93年度訴字第1942號判決判處有期徒刑
    2 年確定，並於95年11月30日因徒刑執行完畢出監之事實，
    有台灣高等法院被告前案紀錄表1 件在卷可憑（見本院卷第
    11 頁） ，其於徒刑執行完畢後5 年內，故意再犯有期徒刑
    以上之罪，均為累犯，均應依刑法第47條第1 項之規定，加
    重其刑。爰審酌被告年輕力壯，竟不思勞力工作，以賺取生
    活所需，為圖一己小利，即盜竊他人之財物，造成他人財產
    損失甚鉅，其行為自不宜輕宥，惟念及被告犯後坦承部分犯
    行，其所竊得之已剝除電線外皮之3.5m m銅製電線5.1 公斤
    、尚未剝除電線外皮之3.5mm 銅製電線2.75公斤（以上合計
    7.85 公 斤）及殘留於現場之紅、白、黑三色電線塑膠外皮
    0.84公斤均已返還予被害人即日誠牧場負責人甲○○，有贓
    物認領保管單1 紙在卷可稽（見警卷第12頁），及其智識程
    度為國中畢業，家境勉持等一切情狀，量處如主文所示之刑
    ，並定其應執行之刑。扣案之虎頭鉗1 支、美工刀1 支、八
    吋活動扳手1 支、十字起子1 支及備用刀片1 盒（內含刀片
    3 片），均為被告所有，供犯罪所用之物，業據被告坦認在
    卷（見本院卷第53頁），均應依刑法第38條第1 項第2 款規
    定沒收之。至於扣案之14mm綠白電線外皮雖係被告因犯罪所
    得之物，然其所有權之歸屬非屬被告所有，依法自不得併予
    沒收，附此敘明。
據上論斷，應依刑事訴訟法第299 條第1 項前段，刑法第320 條
第1 項、第321 條第1 項第3 款、第47條第1 項、第38條第1 項
第2 款、第51條第5 款，刑法施行法第1 條之1 第1 項，判決如
主文。
本案經檢察官董秀菁到庭執行職務。
中　　華　　民　　國　　96　　年　　5 　　月　　29　　日
                  刑事第八庭  審判長法　官  李政庭
                                    法  官  王俊彥
                                    法  官  賴文姍
以上正本證明與原本無異。
如不服本判決，應於判決送達後10日內，向本院提出上訴狀。
中　　華　　民　　國　　96　　年　　5 　　月　　29　　日
                                    書記官  王高山
附錄本判決論罪之法條：
刑法第320條第1項
意圖為自己不法之所有或第三人不法之所有，而竊取他人之動產
者，為竊盜罪，
處5年以下有期徒刑、拘役或500元以下罰金。
刑法第321條第1項第3款
犯竊盜罪而有左列情形之一者，處6月以上5年以下有期徒刑：
  三、攜帶兇器而犯之者。
